# 股份支付认定及处理

提问人：xiaobcpa 时间：2018-03-19 17:45:17
请教版主：目前碰到一个涉及员工持股平台的问题： 背景：未上市的C轮互联网公司，以合伙企业的形式，设立了员工持股平台。 平台设立具体过程：持股平台最初的股份来源是由 2014 年时公司股东（全部股东）将其持有的股份按 5%的比例无偿转让获得的。在公司之后引入的两轮投资人均按照这一规则转让了他们所取得的股份。 平台现状：平台以有限合伙形式存在，合伙人均为公司高管，公司仅是参照其他类似公司设置了所谓的平台，目前并未制定明确政策规定将来如何将股份授予员工。 待解决的问题： 1 、上述行为是否符合准则规定的股份支付行为？按照股份支付认定的三个特征之一“股份支付是企业与职工或其他方之间发生的交易。”这里从所涉及的两方来看是股东和员工。而股东转让给平台股份均是其原始取得（创始股东是在公司成立时取得，以后引进的投资人为认缴增资取得）。公司并没有针对这个员工持股计划单独发行股份。也即平台持有股份为转让取得，并非公司专门针对股权激励增资取得。在这种情况下，是否能够认定公司行为不属于股份支付？ 2 、如果认定为股份支付，是否在股东每次转股时点均需要确认按照该时点的公允价值进行账务处理？

回答人：chenyiwei
如果这些高管已经是最终的受益对象（不是暂时受托代持），则无偿获得股东或外部投资者赠予的股份就构成股份支付。如果条件不明确，则在受赠时将股份的公允价值一次性确认为股份支付费用和资本公积。 如果属于暂时性代持，需到股份支付条款明确后再正式授予最终激励对象的，则目前暂时不做股份支付处理。到日后正式确定激励对象和授予条款时，按届时标的股份的公允价值与转让价格之间的差额确认股份支付费用。